【裁判字號】    89,易,2416
【裁判日期】    890831
【裁判案由】    竊盜
【裁判全文】
臺灣臺中地方法院刑事判決                        八十九年度易字第二四一六號
    公  訴  人  臺灣臺中地方法院檢察署檢察官
    被      告  甲○○
右列被告因竊盜等案件，經檢察官提起公訴（八十九年度偵字第一一五九七號），本
院判決如左：
    主  文
甲○○竊盜，處有期徒刑肆月。扣案之機車鑰匙壹支沒收。又意圖為自己不法之所有
，而侵占離本人所持有之物，處罰金壹仟元，如易服勞役，以佰元折算壹日。
    事  實
一、甲○○意圖為自己不法之所有，於民國八十九年三月八日下午五時許，在臺中市
    ○○○○街與五權五街口，以自備之機車鑰匙一支竊取丙○○所有停放該處之車
    號ＴＥＱ－一四一號輕型機車，得手後留供代步之用。又甲○○於八十九年六月
    中旬某日，在不詳地點，拾獲乙○○所有之汽車行車執照、保險卡及其夫王銘焜
    之名片各一張（前開物品係乙○○於八十九年六月中旬在臺中縣豐原市○○路附
    近所失竊），竟意圖為自己不法之所有，將之侵占入己，嗣於八十九年七月六日
    下午一時四十分許，甲○○騎乘前開機車行經臺中市○區○○路與美村路口時為
    警查獲，並扣得甲○○所有供行竊前開機車用之機車鑰匙一支及乙○○所有之汽
    車行車執照、保險卡及其夫王銘焜名片各一張。
二、案經臺中市警察局第一分局報告臺灣臺中地方法院檢察署檢察官偵查起訴。
    理  由
一、右揭事實，除有關竊盜部分外，業據被告甲○○坦承不諱，乙○○所有之汽車行
    車執照、保險卡及其夫王銘焜名片係乙○○於八十九年六月中旬，在臺中縣豐原
    市○○路附近失竊等情，業據被害人乙○○於警訊時指述明確，有乙○○警訊筆
    錄附卷可稽，堪認係離本人所持有之物無訛，此外並有贓物認領保管收據在卷足
    憑，被告雖辯稱：前開機車係一位朋友電話告知：「阿蒲，五權五街與五權六街
    附近有一輛機車借你騎用，鑰匙插在機車上，你自己去牽。」，並非伊所行竊云
    云。惟查，右揭機車失竊事實，業據被害人丙○○於警訊時指述明確，有丙○○
    警訊筆錄附卷可稽，並有現場圖、照片、車輛竊盜、車牌失竊資料個別查詢報表
    －查詢車輛認可資料及贓物認領保管收據在卷足憑，並有被告所有供行竊前開機
    車所用之機車鑰匙一支扣案可資佐證，參以被告既辯稱該機車係朋友借伊騎用，
    足認渠等間應有相當熟識程度，然被告竟不知該友人姓名，亦未約定機車歸還時
    間、地點，顯與常情有違，更有甚者，被告於警訊時既供稱該友人並未告知機車
    車號，則被告何能確定其於臺中市○○○街與五權西二街口所騎乘之機車，即為
    該友人出借之機車，顯見前開辯詞均係被告臨訟飾卸之詞，不足採信，綜上所述
    ，本案事證明確，被告犯行洵堪認定。
二、核被告甲○○所為，係犯刑法第三百二十條第一項之竊盜罪及同法第三百三十七
    條之侵占離本人持有之物罪。公訴意旨認被告侵占乙○○之汽車行車執照、保險
    卡及其夫王銘焜名片各一張之行為，應依同條之侵占遺失物罪處斷，然前開物品
    係乙○○於八十九年六月中旬在臺中縣豐原市○○路附近所失竊乙情，業據被害
    人乙○○指述明確，顯係離本人持有之物而非遺失物至明，公訴意旨容有未洽，
    惟起訴事實相同，爰依法變更起訴法條，併予明，被告所犯前開二罪，犯意各
    別，罪名互殊，應分論併罰之。爰審酌被告品行、犯罪動機、目的、手段、被害
    人所受損害及被告犯後猶飾詞狡辯，並無悔意等一切情狀，分別量處如主文所示
    之刑，並就所處罰金部分，諭知易服勞役之折算標準，以示懲儆。扣案之機車鑰
    匙一支，係被告所有供行竊前開機車所用之物，已如前述，爰依刑法第三十八條
    第一項第二款規定宣告沒收。
據上論斷，應依刑事訴訟法第二百九十九條第一項前段、第三百條，刑法第三百二十
條第一項、第三百三十七條、第四十二條第二項、第三十八條第一項第二款，罰金罰
鍰提高標準條例第一條前段、第二條，判決如主文。
中      華      民      國      八十九      年    八    月    三十一    日
                                    法  官  陳  得  利
右正本證明與原本無異。
如不服本判決，應於判決送達後十日內，向本院提出上訴狀。
                                    書記官
中      華      民      國      八十九      年    八    月    三十一    日
附錄本案論罪科刑法條全文：
刑法第三百二十條第一項
意圖為自己或第三人不法之所有，而竊取他人之動產者，為竊盜罪，處五年以下有期
徒刑、拘役或五百元以下罰金。
法第三百三十七條
意圖為自己或第三人不法之所有，而侵占遺失物、漂流物或其他離本人所持有之物者
，處五百元以下罰金。


司法院資訊處製作；財團法人民間司法改革基金會備份。
